FÉLIX REQUEJO CORONADO

Residencia: Valencia, España Email: frequejo@bigfoot.com Tel: 608116181 / 913738887

LinkedIn: http://es.linkedin.com/in/felixrequejo

Skype: gatozilla



Especialista en comercio exterior con sólida experiencia en análisis de mercado, ventas, exportación y desarrollo de negocio, adquirida principalmente en contextos internacionales, tanto en la Administración comercial como en empresas industriales, tecnológicas y de ingeniería con fuerte proyección internacional. Demostrada capacidad para gestionar equipos efectivos y proyectos internacionales complejos con financiación bilateral o multilateral.

EXPERIENCIA

Abril 2010 – Febrero 2014 La Maquinista Valenciana SA

Desarrollo de Negocio Internacional

Búsqueda de nuevas oportunidades de negocio en el área de ayudas a la navegación marítima / señales marítimas / balizamiento marítimo. Análisis de pliegos de licitaciones, elaboración de presupuestos, negociación y cierre de contratos comerciales, identificación de agentes y representantes, participaciones feriales y presentaciones, mantenimiento y desarrollo de las relaciones institucionales. Orientación sobre la estrategia de marketing, ventas e internacionalización, y la gestión de proyectos internacionales. Apertura de nuevos mercados con énfasis en el sudeste de Asia.

Abril 2008 - Ene 2010

Inster Instalaciones SA

Responsable de Proyecto, con base en Indonesia

Control de la administración, finanzas y logística de un proyecto de 9 M USD para el suministro e instalación de equipos de comunicaciones para la Agencia Indonesia de Salvamento. Coordinación con autoridades, cliente y subcontratistas. Búsqueda de nuevas vías de negocio en la región. Supervisión de un equipo local de 15 personas.

Julio 2001 – Mayo 2007

Oficina Económica y Comercial, Embajada de España en Vietnam

Analista de Mercado

Investigación del mercado e identificación y difusión de oportunidades de comercio e inversión. Ejecución y seguimiento de planes y actividades de promoción de la exportación e inversión española en Vietnam. Elaboración de informes económicos y comerciales, estudios de mercado, artículos y presentaciones. Apoyo en las relaciones institucionales. Contribución decisiva al incremento del interés y presencia empresarial española en el mercado vietnamita. Supervisión de un equipo de trabajo de 10 personas.

Actualizado a 22/09/14

Julio 2000 – Junio 2001	Centunion SA
	Representante para el Sudeste Asiático, con base en Indonesia.
	Supervisión de la ejecución de un proyecto de 30 M USD para el suministro de puentes modulares de acero a la Administración Indonesia de Carreteras, promoción de un segundo contrato por 10 M USD.
Marzo 2000 - Junio 2000	Euromonitor International, Vietnam
	Investigador de Mercado
	Realización de estudios de mercado en Vietnam
Oct. 1997 - Sept. 1999	Oficina Económica y Comercial, Embajada de España en Vietnam
	Tecnico en Comercio Exterior
	Beca ICEX dos veces renovada por el aprovechamiento y capacidad demostrados.

FORMACIÓN	
Oct. 2007 – Abril 2008	Escuela de Organización Industrial, Madrid
	Master en Gestión Internacional de la Empresa.
Oct. 1991 - Junio 1996	Universidad Autónoma de Madrid
	Licenciado en Ciencias Económicas y Empresariales.
Sept. 1994 - Junio 1995	University of Northampton, Reino Unido
	Postgraduate Diploma in European Business.
	Idiomas
	Inglés excelente. Diploma Cambridge Certificate of Proficiency, nivel A. Dos años de estancia en el Reino Unido.
	Francés excelente. Diploma del Baccalauréat, con Mención. Educación primaria y secundaria en el Liceo Francés de Madrid.
	Español nativo
	Alemán, Vietnamita, Indonesio nivel básico.
	Informática
	Usuario experto de procesadores de texto, hojas de cálculo, presentaciones, autoedición, y retoque fotográfico. Internet aplicado a los negocios internacionales: búsquedas, publicación y posicionamiento Web, redes sociales.

Actualizado a 22/09/14